臺灣高等法院刑事裁定　　　　　　　　100年度毒抗字第347號
抗　 告　 人
即　 被　 告　楊全偉
上列抗告人因違反毒品危害防制條例案件，不服臺灣新竹地方法
院中華民國100年10月28日裁定（100年度毒聲字第291號），提
起抗告，本院裁定如下：
    主  文
抗告駁回。
    理  由
一、原裁定以：抗告人即被告楊全偉已於偵查中坦承有於民國10
    0年3月28日某時許及100年4月7日某時許，在其位於新竹市
    ○區○○街80號住處，以將甲基安非他命置於玻璃球吸食器
    內加熱燒烤成煙後吸食煙霧之方式，施用甲基安非他2次，
    而其經臺灣新竹地方法院調查保護室通知到場所採集之尿液
    ，經送鑑定結果，亦呈甲基安非他命陽性反應，有臺灣尖端
    先進生技醫藥股份有限公司100年4月8日、100年4月25日出
    具之濫用藥物檢驗報告2紙、臺灣新竹地方法院少年尿液檢
    體監管紀錄2紙在卷可稽，從而准予檢察官之聲請，裁定將
    被告送勒戒處所觀察、勒戒。
二、抗告意旨略以：伊係因好奇心及好玩心驅使而吸食甲基安非
    他命2次，惟其不諳法律，且不知所吸食之物為第二級毒品
    ，以致誤觸刑章，嗣經採尿送驗後始知所吸食者為第二級毒
    品，伊甚為後悔，事後並勇於認罪自白犯行，詎料竟經遭原
    審裁定送觀察、勒戒。伊父親業已死亡，母親不知去向，祖
    父母均已75歲以上，年邁無業，另有甫9個月之女兒孫棠棠
    ，均賴其工作維持生活，其一旦入所觀察、勒戒，全家生活
    將發生問題，剛出生女嬰亦乏人照料，懇請審酌其家境特殊
    ，且僅止吸食2次，根本毫無毒癮，事發後即不曾再吸食，
    誠無送觀察、勒戒之必要，而撤銷原裁定等語。
三、按犯毒品危害防制條例第10條之罪者，檢察官應聲請法院裁
    定，或少年法院（地方法院少年法庭）應先裁定，令被告或
    少年入勒戒處所觀察、勒戒，其期間不得逾2月，毒品危害
    防制條例第20條第1項定有明文。
四、經查：本件被告有於前揭時、地，施用第二級毒品甲基安非
    他命之事實，業據被告於偵查中自白在卷，而被告於受保護
    管束期間，經臺灣新竹地方法院調查保護室通知到場所採集
    之尿液，經送臺灣尖端先進生技醫藥股份有限公司以EIA酵
    素免疫分析法為初步檢驗，復以GC/MS氣相層析質譜儀法為
    確認檢驗，結果均呈甲基安非他命陽性反應，亦有該公司10
    0年4月8日、100年4月25日出具之濫用藥物檢驗報告2紙及臺
    灣新竹地方法院少年尿液檢體監管紀錄2紙在卷可憑，足徵
    被告自白與事實相符，是被告施用第二級毒品之犯行應堪認
    定。又被告未曾因施用毒品案件受觀察、勒戒處分，有本院
    被告前案紀錄表在卷可按，原審准許檢察官之聲請令被告入
    勒戒處所觀察、勒戒，經核並無違誤。綜上所述，本件檢察
    官之聲請洵屬有據，原審法院依法裁定將被告應送勒戒處所
    觀察、勒戒，認事用法俱無違誤，被告執前揭事由提起本件
    抗告，為無理由，應予駁回。
五、據上論斷，應依刑事訴訟法第412條，裁定如主文。
中    華    民    國   100    年    11    月    23    日
                     刑事第五庭  審判長法  官  王敏慧
                                       法  官  白光華
                                       法  官  崔玲琦
以上正本證明與原本無異。
不得再抗告。
                                       書記官  馬佳瑩
中    華    民    國   100    年    11    月    24    日